臺灣板橋地方法院交通事件裁定　　　　 96年度交聲字第460號
原處分機關　交通部公路總局臺北區監理所板橋監理站
異　議　人
即受處分人　乙○○
上列異議人即受處分人因違反道路交通管理處罰條例案件，對於
原處分機關交通部公路總局臺北區監理所板橋監理站於民國96年
2 月9 日所為之板監裁字裁41-C00000000號裁決處分（原舉發案
號：北縣警交字第C00000000 號），聲明異議，本院裁定如下：
    主  文
異議駁回。
    理  由
一、原處分意旨略以：異議人即受處分人乙○○於民國（下同）
    96年2月8日凌晨1時許，在臺北縣中和市○○路79巷37弄口
    ，駕駛車號WSD-595號輕型機車，經臺北縣政府警察局中和
    分局員警測得其呼氣所含酒精濃度達每公升0.31毫克，依違
    反道路交通管理處罰條例第35條第1 項第1 款規定舉發，嗣
    經原處分機關處罰鍰新臺幣（下同）15,000元，並當場移置
    保管車輛及吊扣駕駛執照12個月。
二、聲明異議意旨略以：伊當時未駕駛機車，且機車並未發動，
    而是將機車當成推車使用，在撿拾掉落地上之雜物、書籍，
    ，當時袋子破裂，雜物散一地，員警3 人騎3 部機車經過時
    ，伊正在撿拾雜物云云，爰依法聲明異議。
三、按汽車駕駛人飲用酒類或其他類似物後其吐氣所含酒精濃度
    超過每公升0.25毫克或血液中酒精濃度超過百分之0.05以上
    者，不得駕車，道路交通安全規則第114 條第2 款定有明文
    。次按汽車駕駛人，駕駛汽車經測試檢定酒精濃度超過規定
    標準者，處新臺幣15,000元以上60,000元以下罰鍰，並當場
    移置保管該汽車及吊扣其駕駛執照1 年，道路交通管理處罰
    條例第35條第1項第1款有明文規定。又本件異議人於案發當
    日即收受本件舉發通知單，並於翌日（即96年2 月9 日）向
    原處分機關提出陳述書，有卷內蓋用在陳述書狀（雖形式上
    名曰陳述書，惟既於裁決之同時【按裁決書之裁決日期亦為
    96年2 月9 日】經提出，且內容亦表明異議人收受裁決書而
    不服之旨，實際上應為異議人異議之聲明）上之原處分機關
    收文章印記1 件可憑，是本件尚未逾法定之異議期間，附此
    敘明。
四、經查：
（一）本件異議人乙○○於96年2 月8 日凌晨1 時許，為警實施
      呼氣酒精濃度測試結果，呼氣酒精濃度為每公升0.31毫克
      之事實，有臺北縣政府警察局北縣警交大字第C00000000
      號舉發違反道路交通管理事件通知單、交通部公路總局臺
      北區監理所板橋監理站板監裁字裁41-C00000000號裁決書
      各1 份附卷可稽，並為異議人所不爭執。
（二）本件異議人即受處分人乙○○固不否認於96年2 月8 日凌
      晨1 時許，確實有喝酒並行經臺北縣中和市○○路79巷37
      弄口，惟辯稱：當時係在撿拾地上的雜物，機車並沒有發
      動云云。然查，異議人確有上述之違規行為，業據證人即
      當時舉發本違規事件之臺北縣政府警察局中和分局安平派
      出所警員王揚猷於本院調查時到庭具結證稱：「（問：當
      時舉發的狀況為何？）當天我帶著兩名義警巡邏，到舉發
      位置，聽到有車輛倒下的聲音，我們才回頭，我看到這位
      異議人坐在機車上，車子後面有載著很多東西，倒下當時
      我過去看車子引擎還在發動的狀況，機車倒在巷口的路中
      間，旁邊就是舊家具，我過去盤查他的時候，他說他要撿
      東西，不是要載那些東西，但是我說如果要撿拾東西，用
      走路去撿就好了，不用騎車，而且依照他車子後面的東西
      ，是一些舊的物品家具，應該是從別的地方撿拾之後，在
      舉發地點又看到旁邊有舊家具才又停下來撿，因為那個區
      塊正好有大型家具在回收，異議人否認有騎車，我說我可
      以調閱路段上的監視錄影帶，他說不必這樣麻煩。在異議
      人倒下去之前有聽到引擎的聲音，異議人好像是載太重而
      倒下。（問：你當時聽到異議人倒地的聲音回頭看異議人
      有多遠？）有十來公尺，因為當時是凌晨，異議人倒下去
      的聲音顯得格外大聲，後來我馬上騎車過去看，看到就是
      他車子還在發動當中，異議人還騎在機車上，不是在牽機
      車。」等語明確（見本院96年5 月4 日訊問筆錄第3 至4
      頁）。徵諸證人之證言，異議人之車輛係「引擎還在發動
      的狀況」、「機車倒在巷口的路中間」及「看到異議人還
      騎在機車上，不是在牽機車」等情，參以倘若異議人只是
      將機車當推車使用，衡諸一般行車安全考量，應會在路邊
      牽機車，怎會係機車倒在路中央，是異議人所辯係將機車
      當推車使用乙節，顯不足採信。又依當時在場之另2 位安
      平派出所之執勤員警林金輝、林昭賢到庭證稱：「我看到
      異議人有酒意」、「異議人身上有酒味」等語，及異議人
      亦自承在家裡有喝1 杯藥酒等語，是本件異議人確有酒後
      騎乘機車之違規行為無訛。且證人王揚猷、林金輝、林昭
      賢等警員與異議人間，非親非故，亦無怨隙，彼此毫不相
      識，衡情證人等應無設詞攀誣，或虛構違規事實以陷害異
      議人之道理。況警員執行公務時，本身即受有行政懲處責
      任之監督，且其到庭具結作證，更係以刑事責任擔保其證
      言之真實性，故證人甲○○○○之上開證述內容，以及其
      所紀錄舉發之本件違規事實，經核尚無不可採信之處。
（三）又交通警員製單舉發違反道路交通處罰條例所列之違規事
      實，本質上係公務員依法執行職務之行為，如有枉法構陷
      或為不實記載之行為，亦需負擔嚴厲之刑事責任，國家並
      以此擔保公務員能忠實執行職務，故於交通警員巡邏或不
      定點臨檢時，在未裝設自動感應攝影器材路段或未隨身攜
      帶自動感應攝影器材時，無法就一瞬間突發之交通違規行
      為，期待警員於發現後能及時攝影取證，事實上亦僅能仰
      賴舉發警員目視為之，別無其他舉證之可能，如無其他證
      據顯示舉發交通警員有誤認或故意構陷之情事時，自難以
      舉發警員無法提出其他證據佐證，即認其所述不可採信。
      又本件異議人復無法舉出任何積極證據以證明本件員警有
      任何誣陷或違法舉發之事實，是異議人僅空言否認其違規
      行為，尚不足採。
（四）綜上所述，足徵異議人於飲用酒類後，有於前揭時地駕車
      為警攔停時，其酒測值達每公升0.31毫克之違規行為。原
      處分機關據以援引首揭規定，裁處罰鍰15,000元，並吊扣
      駕駛執照12個月，於法並無不當，本件異議為無理由，應
      予駁回。
五、據上論斷，應依道路交通案件處理辦法第19條裁定如主文。
中　　華　　民　　國　　96　　年　　5 　　月　　25　　日
                  交通法庭            法　官  吳幸娥
以上正本證明與原本無異
如不服本裁定應於送達後5日內向本院提出抗告狀
                                      書記官　洪惠玲
中　　華　　民　　國　　96　　年　　5 　　月　　25　　日
